Minutes et répertoires du notaire Thomas PÉRIER, 22 novembre 1543 - 2 juin 1589 (étude XI)
Archives nationales
- Minutes de Thomas PÉRIER, 22 avril 1542 - 5 novembre 1618; MC/ET/XI/22 - MC/ET/XI/72
  - Minutes. 1572, MC/ET/XI/46; registre
    - Sommation faite au nom de Pierre de Ronsard pour obtenir le paiement d'une pension à lui due sur les revenus de l'abbaye de la Roue., 31 mai 1572; MC/ET/XI/46
      Aujourd'huy samedi XXXIe et dernier jour de may mil Vc LXXII, noble et discrette personne Maistre Pierre Brisset, aulmosnier ordinaire du roy nostre sire et chanoyne de Tours, et Maistre Claude Tournet, greffier de justices, bourgeois de Paris, ou nom et comme procureurs de noble et discrette personne Maistre Pierre de Ronsart, aussi aulmosnier du roy nostre sire, fondés de la procuration de laquelle la teneur ensuyt: 'Noble et discrette personne Maistre Pierre de Ronsart, aulmosnier ordinaire du roy nostre sire, en son nom faict et constitue ses procureurs noble et discrette personne Maistre Pierre Brisset, chanoyne de Tours et Maistre Claude Tournet, greffier de justice, bourgeois de Paris, ausquelz et à chascun d'eulx led. constituant a donné pouvoir et puissance de se transporter pardevant la personne de noble homme Maistre Jehan Froget, que on dict estre abbé de l'abbaye de la Roue, au diocese d'Angers, estant de present en ceste ville de Paris, et, pour et au nom dud. seigneur constituant, sommer et interpeller led. Froger paier promptement audict de Ronsart la somme de cinq cens livres tournois faisant moictié de mil livres tournois à luy deue pour ung terme escheu au jour de Noel dernier passé à cause de la pension que led. de Ronsart a droict de prandre par chascun an sur les fruictz de l'abbaie de la Roue, diocese d'Angers, selon et suivant le concordat cy-devant faict et passé avec noble homme Maistre Ancelot de Charles, esmologué par nostre sainct pere le Pape, et declarer audict Froger que, par le deffault reffus et denonce qu'il a faict de paier lad. somme de cinq cens livres tournois audict de Ronsart audict jour et terme de Noel, icelluy de Ronsart entend et proteste de joyr par ses mains de la terre, membre ou chambre abbatialle du Port-l'Abbé, dependant de lad. abbaie pour et au lieu de lad. pension, le tout sans forme ne figure de procès, suivant led. concordat, ou autrement se pourveoir par justice ainsi qu'il verra estre à faire par raison pour joyr à l'advenir dud. lieu, membre et seigneurie du Port-l'Abbé et des arrerages de lad. pension, parce que l'intention dudict de Ronsart est de joyr à l'advenir dud. lieu du Port-l'Abbé, ses appartenances et deppendances, suivant led. concordat sans préjudice desd. arrerages. Et où led. Froger voudroit, paier lesd. cinq cens livres tournois pour led. terme de Noel dernier passé de lad. pension, icelle somme recevoir et en bailler et passer telle quictance que besoing sera et generalement etc, promectants etc, obligeant etc. Faict et passé l'an mil Vc soixante et douze, le samedi trente ungniesme et dernier jour de may. Ainsi signé: Fardeau et Perier'.
      Lesquelz Brisset et Tournet èsd. noms et en vertu du pouvoir à eulx donné par lad. procuration, acompaignez de Katherin Fardeau et Thomas Perier, notaires du roy nostre sire au Chastellet de Paris soubzsignez, se sont transportez pardevers et à la personne dud. Maistre Jehan Froger, auquel ilz ont faict les sommations et denonciations, interpellacions et protestations contenues et declarées en ladict procuration cy-devant transcripte, lequel Maistre Jehan Froger a faict responce que en luy baillant coppie de la presente sommation il fera response à icelle dedans lundy prochain venant et, de ce, ont lesd. Brisset et Tournet èsd. noms requis et demandé lectres ausd. notaires qui leur ont octroyé et baillé ces presentes pour leur servir et valloir en temps et lieu ce que de raison.
      Ce fut faict, dict, declaré, sommé, respondu, requis et octroyé, les an et jour dessusd.
      Documents du Minutier central des notaires de Paris, Ronsard et ses amis [288 actes], par Madeleine Jurgens, à partir des dépouillements de Xenia Pamfilova, Paris, Archives nationales, 1985, p. 101, notice n° 20 (instrument de recherche imprimé dématérialisé, certaines notices sont plus détaillées dans la version intégrale accessible en ligne par la rubrique 'Autres instruments de recherche', voir contexte dans le Plan d’orientation général - Notaires de Paris, guides thématiques du Minutier).
    - Vente et constitution par Claude Fauchet, conseiller du roi, président en sa chambre des Monnaies, en son nom et pour Jeanne de Morel sa femme, de 25 l.t. de rente annuelle à Louis de Saint-Yon, avocat au Parlement et au Châtelet, moyennant 300 l.t. de principal; ratification de Jeanne de Morel en marge., 17 juin 1572; MC/ET/XI/46
      acte de vente; constitution de rente; Fauchet, Claude; Morel, Jeanne de; Saint-Yon, Louis de; président de cour souveraine (Ancien Régime); avocat
    - Promesse d'indemnité concernant Claude Bezart le jeune, marchand de peintures et pourtraitures à Paris., 25 juin 1572; MC/ET/XI/46
      accord; Bézart, Claude; commerçant
    - Promesse de maître Jean Delorme, précepteur et maître es arts, demeurant au collège de Lisieux, à Gilbert Belot, grenetier de Montluçon, de mettre en sa garde et pension Charles et Antoine de Chasteau-Bodeau, cousins germains, natifs du pays de La Marche, pour leur apprendre la langue latine, les bonnes mœurs et autres civilités, et aussi de les nourrir et alimenter de tous vivres, moyennant 50 écus d'or soleil pour la pension de chacun d'eux, qui font 100 écus d'or soleil en tout., 25 juin 1572; MC/ET/XI/46
      promesse; Lisieux (collège de); Montluçon (Allier); Delorme, Jean; précepteur; officier civil (Ancien Régime)
    - Vente par Pierre de Gonzalès, dit dom Pedro, docteur ès droits, sauvage du roi, et Catherine Raffelin, sa femme., 11 juillet 1572; MC/ET/XI/46
      acte de vente; Gonzalès, Pierre (1537?-1618?); Raffelin, Catherine; docteur d'université
    - Vente par Claude Fauchet, conseiller du roi, président en sa cour des Monnaies, et sa femme Jeanne de Morel, à Louis de Saint-Yon, avocat au Parlement et au Châtelet, d'une maison, cour, jardin et marais, moyennant 580 l.t.., 18 juillet 1572; MC/ET/XI/46
      acte de vente; Fauchet, Claude; Morel, Jeanne de; Saint-Yon, Louis de; président de cour souveraine (Ancien Régime); avocat
    - Vente par Hilaire Courtoys, avocat au Châtelet, et Anne de Villenart sa femme, à Claude Fauchet, seigneur de Besoncelles et Launay, conseiller du roi, président de la cour des Monnaies, d'une maison, cour, jardin, grange et appartenances, sise en la vallée des Fosses, paroisse de Basinvilles, près Houdan, ainsi que de plusieurs pièces de terre, moyennant 520 l.t.., 5 août 1572; MC/ET/XI/46
      acte de vente; Houdan (Yvelines); Fauchet, Claude; Courtoys, Hilaire; Villenart, Anne de; président de cour souveraine (Ancien Régime); avocat
    - Promesse de Guy Du Faur seigneur de Pibrac, conseiller du roi en son conseil privé, premier avocat au parlement, de faire tenir dans la ville de Toulouse à noble homme Jacques de Boiserdan, la somme de 1.378 écus d'or soleil que François Gaillard, procureur dudit Boiserdan lui avait remise., 2 octobre 1572; MC/ET/XI/46
      promesse; Toulouse (Haute-Garonne); Du Faur de Pibrac, Guy; Boiserdan, Jacques de; Gaillard, François; avocat
    - Quittance de Pierre Gonzalès, noble homme, sauvage du roi, l'un des marguilliers de l'église Saint-Nicolas-du-Chardonnet., 16 décembre 1572; MC/ET/XI/46
      quittance; Gonzalès, Pierre (1537?-1618?)
  - Minutes. 1573, MC/ET/XI/47; registre
    - Bail par Rémy Belleau, ès noms, d'une maison sise hors la porte Saint-Victor., 24 janvier 1570; MC/ET/XI/47
      Noble homme Remy de Belleau, gouverneur de Monseigneur le marquis d'Elbeuf, ou nom et comme procureur de Victor de Puylobier, escuyer, seigneur dud. lieu, executeur du testament et ordonnance de derniere voulonté de feu Cayus de Virailh, en son vivant escuyer, gentilhomme servant de la maison du roy et encores led. Puylobier, comme procureur de damoiselle Marguerite de Vallenoyre, vefve dud. deffunct, mere et legitime administraresse de Scipion et Federic de Virailh ses enffans et dud. deffunct, led. Belleau fondé de procuration dud. de Puylobier faicte et passée soubz les sceaulx aux contractz du conté de Dampmartin, signé Arnoul, et dacté du XXVIIIe juillet McLIX, ayant pouvoir par icelle entre autres choses, ainsy qu'il est apparu aux notaires soubzsignez, de bailler à tiltre de loyer et pris d'argent une maison, court et jardin, apartenances et deppendances, assise près et hors la porte Sainct-Victor de ceste ville de Paris, à lad. damoiselle et sesd. enffans apartenant, et ce, à telle personne, pour tel temps et à tel pris, charges et conditions que bon sembleroit aud. Belleau, recepvoir les deniers provenans dud. loyer, du receu soy tenir content et sur le tout en passer telles lectres que apartiendroit, confesse led. Belleau oud. nom avoir baillé à tiltre de loyer d'argent du jour et feste de Pasques prochain venant jusques à trois ans après ensuyvans finiz et accompliz et promect oud. nom garentir etc, à Martin de la Vacquerye, marchant et bourgeois de Paris, et Claude Vastier, sa femme, de luy auctorizée, à ce presens preneurs aud. tiltre, led. temps durant, lad. maison, court, jardin, estable, serizayee, apartenances et deppendances, ainsi que les lieux se poursuyvent et comportent, que lesd. preneurs dient avoir veuz et s'en tiennent pour contens, pour en joyr etc.
      Ces bail et prinse faictz aud. tiltre et oultre moyennant pour et parmy le pris et somme de soixante livres tournoiz que, pour ce, de louaige, pour et par chacune desd. trois années lesd. preneurs en ont promys, seront tenuz, promectent et gaigent, chacun pour le tout, bailler et payer aud. bailleur oud. nom ou au porteur etc, aux quatre termes en l'an à Paris acoustumez, premier terme de payement commançant au jour et feste Sainct-Jehan-Baptiste prochain venant et continuer etc.
      Et seront tenuz lesd. preneurs garnir lad. maison et lieux de biens meubles exploictables pour seureté dud. loyer, l'entretenir de menues reparations necessaires à y faire pendant led. temps, aussi led. jardin et parterre du cloz avec les treilles et appuys, le tout bien et deuement et en aussi bon estat ou meilleur qu'il est de present et le tout delaisser à la fin dud. temps en bon estat et disposition de ce que dict est. Et ne pourront lesd. preneurs bailler ne transporter leur droict des present bail et prinse, sans le consentement dud. bailleur oud. nom, qui, au surplus, les tiendra èsd. lieux cloz et couvertz aux us et coustumes de Paris. Seront encores tenuz icelleux (sic) preneurs payer la totallité des deniers à quoy lad. maison sera taxée et cottizée pour les fortiffications de ceste ville de Paris, sans diminution dud. loyer.
      Est aussi accordé entre lesd. parties que si lad. damoiselle Marguerite de Vallenoyre vouloit demourer en lad. maison ou lieux ou qu'elle la vendist ou alienast, en ce cas ce present bail sera et demourera nul, en le faisant assavoir ausd. preneurs trois mois auparavant. Car ainsi etc, promectant etc, obligeant chacun en droict soy et l'un envers l'autre etc, lesd. preneurs chacun pour le tout sans division ne discution etc, renonceant lesd. mariez aux benefices du sien ordre de droict et de discution, et encores lad. femme aux benefices de Veleian, Divin Adrian et Autentique si qua mulier à elle declarez etc.
      Faict et passé double, l'an mil cinq cens soixante-dix, le mardi XXIIIIe our de janvier.
      Documents du Minutier central des notaires de Paris, Ronsard et ses amis [288 actes], par Madeleine Jurgens, à partir des dépouillements de Xenia Pamfilova, Paris, Archives nationales, 1985, p. 202, notice n° 86 (instrument de recherche imprimé dématérialisé, certaines notices sont plus détaillées dans la version intégrale accessible en ligne par la rubrique 'Autres instruments de recherche', voir contexte dans le Plan d’orientation général - Notaires de Paris, guides thématiques du Minutier).
      Belleau, Rémy
    - Obligation de Charles de Ronsard, conseiller, aumônier ordinaire du roi, abbé de Sainte-Trinité de Tiron, au profit de René Boussion, son secrétaire, auquel il doit pour ses gages la somme de 1200 l.t. suivant le compte fait entre eux., 16 janvier 1573; MC/ET/XI/47
      obligation; Ronsard, Charles de; Boussion, René; prêtre; abbé; secrétaire
    - Mise en apprentissage par Siméon Chauvyn, maître historieur et enlumineur à Paris, de Balthazar de Gonetz, fils de Roch de Gonetz, doreur sur cuir, chez Pierre Hugot, maître peintre, 5 mars 1573; MC/ET/XI/47
      contrat d'apprentissage; Chauvyn, Siméon; Gonetz, Balthazar de; Gonetz, Roch de; Hugot, Pierre; décorateur; peintre
    - Mise en apprentissage chez Pierre Hugot, maître peintre., 5 mars 1573; MC/ET/XI/47
      contrat d'apprentissage; Hugot, Pierre; peintre
    - Corrozet, Jean, marchand libraire près le collège de Reims. Quittance., 16 avril 1573; MC/ET/XI/47
      Précisions sur les fonctions: libraire (marchand)
      Actes signalés par le personnel du Minutier central des notaires de Paris, 2003-2012 (base de données migrée: voir contexte dans le Plan d’orientation général - Notaires de Paris, guides thématiques du Minutier).
      quittance; Paris (France); Corrozet, Jean; libraire
    - Titre nouvel de Marie Boilevé, veuve de Pierre Le Verrier, chirurgien et valet de chambre du roi, pour une maison, cour, grange, jardin, et 24 arpents de terre, sis à Champigny, chargé de 50 l.t. de rente au profit de Etienne Pasquier, avocat au Parlement., 4 mai 1573; MC/ET/XI/47
      titre nouvel; Boilevé, Marie; Le Verrier, Pierre; Pasquier, Etienne; avocat au parlement (Ancien Régime); chirurgien
    - Transport de bail par Charles de Ronsard, abbé de Tiron., 1er juin 1573; MC/ET/XI/47
      bail; cession; Ronsard, Charles de; abbé
    - Vente à Jean-Antoine de Baïf du tiers de la maison du Chapeau rouge., 16 juin 1573; MC/ET/XI/47
      A tous ceulx qui ces presentes lectres verront, Anthoine du Prat, chevallier de l'ordre du roy, seigneur de Nanthoillet, Precy, Rozay et de Formeries, baron de Thiers et de Viteaulx, conseiller de Sa Majesté, son chambellan ordinaire et garde de la prevosté de Paris salut, scavoir faisons que par devant Katherin Fardeau et Thomas Perier, notaires du roy nostred. seigneur au Chastellet de Paris, furent presens en leurs personnes honnorable homme Estienne Duhamel? marchant et bourgeois de Paris, et Denise Morin? sa femme, de luy deuement et suffisamment auctorisée pour, avecq luy, faire et passer le contenu en ces presentes lad. Denise Morin, fille de feu Gaspart Morin, en son vivant marchant de vins, demourant à Paris, et Marie Bolu, jadis sa femme, lesquelz de leurs bons grez, pures, franches et liberalles voluntez, sans aucune force, fraulde, erreur, seduction, introduction, decevance ne contraincte, si comme ilz disoient, recongnurent et confesserent et par ces presentes confessent avoir vendu, ceddé, quicté, transporté et delaissé, vendent, ceddent, quictent, transportent et delaissent du tout dès maintenant à tousjours, promisrent et promectent chacun pour le tout, sans division ne discussion, reconceans aux benefices de division, de droict de discussion et fidejussion, mesmes lad. femme aux benefices de Velleyan, Dive, Adrian et Authentique si qua mulier, à elle exprimez et donnez à entendre par les notaires estre telz que une femme ne se peult obliger, respondre ne intercedder pour aultruy mesmes pour son mary et qu'elle n'en peult estre rellever et reintegrer si preallablement elle ne reconce ausd. benefices et droictz, ausquelz par foy et serment elle a renoncé et renonce, et à tous autres droictz faictz, mis, donnez et introduictz pour les femmes et en leur faveur, garentir, delivrer et deffendre envers et contre tous, en jugement et hors, de tous troubles, dons, douaires, ypotecques, evictions, allienations, enga gements, eschanges, contreschanges et de tous autres destourbiers et empeschemens generallement quelzconques, à noble homme Maistre Anthoine de Baif, secretaire ordinaire de la chambre du roy, demourant à Paris, à ce present, achepteur et acquesteur pour luy, ses heritiers et ayans cause, la tierce partie et portion par indivis, les trois faisans le tout en la totallité d'une maison contenant deux corps d'hostelz, courtz, puys moictoyen et deux jardins, joignans et tenans l'ung à l'autre, une petite separation entre eulx seullement, ainsi que les lieux se poursuyvent, comportent et extendent de toutes partz et de fons en comble, assize ès fauxbourgs Sainct-Victor lez Paris, sur les fossez d'entre les portes Saint-Victor et Sainct-Marcel de ceste ville de Paris et en laquelle pend pour enseigne le Chappeau rouge, ausd. vendeurs appartenant à cause et du propre de lad. Denise Morin, à elle advenue et escheue par la succession, mort et trespas de feu Maistre Jehan Bolu, son oncle, ainsi qu'ilz ont dit et affermé, tenant d'une part à Madame de Curton, et d'autre part aux heritiers feu Maistre Gabriel Moisson, aboutissant d'un bout par derriere ausd. heritiers Moisson et par devant sur lesd. fossez, en la censive des relligieux abbé et couvent Sainct-Victor lez Paris et chargée la totallité de lad. maison envers eulx de deux solz parisis de cens et de vingt huict solz parisis de rente de la condicion qu'elle est, s'aucune rente est deue ausd. relligieux, abbé et couvent de Sainct-Victor lez Paris seullement et sans autres charges, ypotecques ne redevances quelzconques et à la charge de paier par led. achepteur huict années d'arrerages desd. cens et rente, si tant en est deu pour lad. portion vendue et si plus en estoit deu, lesd. vendeurs seront tenuz et promectent d'en acquicter et garentir led. achepteur, pour de laid. tierce partie de maison et choses vendues jouyr par ledict seigneur achepteur, sesd. heritiers et ayant cause, et à faire ordonner et disposer à son plaisir et volunté, comme de son vray et loyal acquest.
      Ces presens vente, cession et transport faictz ausd. charges pour portion oultre moyennant pour et parmy le pris et somme de troys cens cinquante livres tournoiz que, pour ce, lesd. mariez vendeurs en ont confessé et confessent avoir eu et receu dudict seigneur achepteur et qui leur a icelle somme de troys cens cinquante livres tournoiz presentement baillé et payée comptée, nombrée et delivrée comptant en la presence desd. notaires en six-vingtz cinq escus d'or soleil et monnoie de douzains, le tout bon et argent ayant de present cours, dont iceulx mariez vendeurs se sont tenuz et tiennent pour bien contens et en ont quicté et quictent led. seigneur achepteur et tous aultres à qui quictance en appartient.
      Et partant, ont lesd. vendeurs ceddé et transporté audict seigneur achepteur, ce acceptant comme dessus. tous droictz de proprietté (..).
      Et est assavoir que pour plus grande seuretté de garentie lesd. vendeurs ont baillé et delivré audict achepteur coppie collationnée par les notaires soubzsignez des lectres de donation faicte audict feu Maistre Jehan Bolu par honnorable homme Hugues Bolu, marchand, demourant à Pomeray parroisse Sainct-Saulge en Nyvernoys, dattées du XVIe jour d'aoust mil Vc LXI, signées du Plessis, au doz de laquelle sont escriptes deux insinuations, l'une dattée du vingt-cinquiesme aoust oudict an mil Vc LXI, signé Gallandier, et l'aultre du seiziesme jour de septembre aussi oudict an mil Vc LXI, signées du Neufbourg, et une coppie collationnée aussi par lesd. notaires d'un acte d'emancipation faict par led. Hugues Bolu dudict Maistre Jehan Bolu, sondict filz, datté dud. seizeiesme aoust MVc LXI signé Gillot (...)
      Documents du Minutier central des notaires de Paris, Ronsard et ses amis [288 actes], par Madeleine Jurgens, à partir des dépouillements de Xenia Pamfilova, Paris, Archives nationales, 1985, p. 143, notice n° 48 (instrument de recherche imprimé dématérialisé, certaines notices sont plus détaillées dans la version intégrale accessible en ligne par la rubrique 'Autres instruments de recherche', voir contexte dans le Plan d’orientation général - Notaires de Paris, guides thématiques du Minutier).
    - Vente par Jean Amariton, avocat au Parlement, à Jean Martin, laboureur, demeurant à Nanterre, d'un arpent de terre sis à Nanterre, moyennant 8 l.t., 26 septembre 1573; MC/ET/XI/47
      acte de vente; Nanterre (Hauts-de-Seine); Amariton, Jean; Martin, Jean; avocat au parlement (Ancien Régime); agriculteur
    - Transport de bail par Guy Du Faur seigneur de Pibrac, conseiller du roi en son conseil privé, premier avocat au parlement, à Renée de Montmirail, veuve de Odet de Selve, conseiller du roi en son conseil privé, d'une place ou, chantier, rue des Bernardins, ainsi que la porte de bois, étables et auvent qu'il a fait construire en ladite place pour loger un coche., 28 septembre 1573; MC/ET/XI/47; Fol.436
      cession; Bernardins (rue des); Du Faur de Pibrac, Guy; Montmirail, Renée de; Selve, Odet de; avocat au parlement (Ancien Régime)
    - Déclaration de Philippe Lesourd, secrétaire de Guy Du Faur seigneur de Pibrac, conseiller du roi en son conseil privé, premier avocat au parlement, au sujet de l'acquisition des rentes où il n'avait été que prête-nom., 5 octobre 1573; MC/ET/XI/47
      déclaration; Lesourd, Philippe; Du Faur de Pibrac, Guy; avocat au parlement (Ancien Régime); secrétaire
    - Titre nouvel par Pedro de Gonzalès, Sauvage du roi, docteur ès droits, rue Saint-Victor., 12 novembre 1573; MC/ET/XI/47
      titre nouvel; Saint-Victor (rue); Gonzalès, Pierre (1537?-1618?); docteur d'université
  - Minutes. 1575, MC/ET/XI/48; registre. Document détérioré.
    - Contrat de mariage entre Laurent Charbonneau, marchand de vin, demeurant paroisse Saint-Marcel-les-Paris, d'une part, et Perrette Dubuisson, fille de Bernard Dubuisson, courtier de chevaux, demeurant rue Saint-Nicolas-du-Chardonnet et de Marie Gullon, décédée, d'autre part., 3 janvier 1575; MC/ET/XI/48
      Mariages à Paris de 1570 à 1635 (4550 actes), relevés effectués sous la dir. de Roland Mousnier, v. 1960-1976 (voir contexte dans le Plan d’orientation général - Notaires de Paris, guides thématiques du Minutier).
      contrat de mariage; Saint-Marcel (faubourg); Saint-Nicolas-du-Chardonnet (rue); Charbonneau, Laurent; Dubuisson, Bernard; Dubuisson, Perrette; Gullon, Marie; courtier; commerçant
    - Contrat de mariage entre maître Claude Zolin, bourgeois de Paris, d'une part, et Marie Huchot, fille de Adrien Huchot, décédé, commis de la compagnie du Palais, et de Marie Barbe, décédée, d'autre part., 5 janvier 1575; MC/ET/XI/48
      contrat de mariage; Huchot, Marie Barbe; Huchot, Adrien; Huchot, Marie; Zolin, Claude
    - Contrat de mariage entre Jean Destable, laboureur, demeurant à Ivry-sur-Seine, d'une part, et Guillemette Charpentier, veuve, demeurant à Ivry-sur-Seine, veuve de Jean Noblet, dit Delabarre, laboureur de vignes, d'autre part., 18 janvier 1575; MC/ET/XI/48
      contrat de mariage; Ivry-sur-Seine (Val-de-Marne); Charpentier, Guillemette; Destable, Jean; Noblet dit Delabarre, Jean; agriculteur; agriculteur
    - Contrat de mariage entre Jean Girard, manouvrier, demeurant rue des Postes, paroisse Saint-Marcel-les-Paris, d'une part, et (?) (?), d'autre part., 3 février 1575; MC/ET/XI/48; le nom de l'épouse manque
      contrat de mariage; Postes (rue des); Girard, Jean; journalier
    - Bail à Jean Gobelin, le jeune, marchand teinturier en écarlate à Saint-Marcel., 4 mars 1575; MC/ET/XI/48
      Mélanges XVIe siècle (427 actes), par Catherine Grodecki, 1971-1986 (fichier papier entièrement dématérialisé; voir contexte dans le Plan d’orientation général - Notaires de Paris, guides thématiques du Minutier).
      bail; Saint-Marcel (faubourg); Gobelin, Jean; commerçant